臺灣宜蘭地方法院刑事判決　　　　　　　 93年度訴字第313號
　　公　訴　人　臺灣宜蘭地方法院檢察署檢察官
　　被　　　告　甲○○原名賴.
　　　　　　　　　　　　男　2.
上列被告因毒品危害防制條例案件，經檢察官提起公訴（93年度
毒偵字第448號）及移送併辦（93年毒偵字第762號），本院判決
如下：
    主  文
甲○○連續施用第一級毒品，累犯，處有期徒刑壹年。扣案之殘
渣袋壹只沒收銷燬之。扣案之吸食器壹組、注射針筒壹支及吸管
壹支均沒收之。又持有第二級毒品，累犯，處拘役伍拾日，如易
科罰金，以參佰元折算壹日。扣案之第二級毒品安非他命壹小包
（毛重零點參公克）沒收銷燬之。
    事  實
一、甲○○（原名賴鴻莖）曾因違反麻醉藥品管理條例等案件，
    經撤銷假釋執行殘刑及合併執行結果，於92年5月27日縮刑
    期滿執行完畢出監。又因施用毒品案件，經臺灣桃園地方法
    院以89年度毒聲字第256號裁定令入戒治處所施以強制戒治1
    年，於89年1月14日強制戒治期滿，並由臺灣桃園地方法院
    檢察署以90年度戒偵字第890號為不起訴處分確定。詎猶不
    知悔改，竟基於施用第一級毒品海洛因之概括犯意，於93年
    5月18日起至93年7月9日止，連續在宜蘭市○○路49巷3弄18
    號施用第一級毒品海洛因多次，並經警於93年5月18下午日
    下午11時許在宜蘭縣宜蘭市○○路66巷5弄7號5樓樓梯間當
    場查獲，甲○○持有第二級毒品安非他命1包（毛重0.3公克
    ）及吸食器1組，另於93年7月9日下午5時5分許，在宜蘭市
    ○○路49巷3弄18號扣得注射針筒1支、吸管1支及海洛因殘
    渣袋1個。
二、案經宜蘭縣警察局礁溪分局報告臺灣宜蘭地方法院檢察署檢
    察官偵查起訴及宜蘭分局報告臺灣宜蘭地方法院檢察署檢察
    官移送併辦。
    理  由
一、訊據被告甲○○對於施用第一級毒品之犯行供認不諱，惟否
    認持有第二級毒品，辯稱：其並非持有毒品，而係同時施用
    第一級毒品海洛因及第二級毒品安非他命云云，查：被告施
    用第一級毒品海洛因部分，有慈濟大學醫學院濫用藥物檢驗
    中心所出具，呈嗎啡陽性反應之檢驗總表等存卷可稽，且有
    扣案之吸食器、注射針筒1支、吸管1支及海洛因殘渣袋1 個
    扣案可佐，堪認被告之自白確與事實相符，足可採信。至雖
    被告供稱有施用第二級毒品安非他命之犯行，然被告尿液經
    慈濟大學醫學院濫用藥物檢驗中心初步以EIA 檢測，並以「
    氣相層析質譜儀分析法」確認後，均呈陰性反應，按目前常
    用之毒品篩檢方式包括酵素免疫分析法，薄層色層分析法及
    放射免疫分析法，在文獻上，雖亦有藥品或食物因交叉反應
    而在尿液測試中產生偽陽性反應，因此篩檢結果必須進一步
    確認，而目前最常使用之確認方式則係「氣相層析質譜儀分
    析法」，在良好操作條件下，以此法作藥物及其代謝產物之
    定性及定量分析，幾無偽陽性反應產生，已經行政院國軍退
    除役官兵輔導委員會臺北榮民總醫院八十三年四月七日（八
    三）北總內字第０三０五九號函示翔實。準此以觀，被告為
    警採集之尿液，既經慈濟大學濫用藥物檢驗中心以「氣相層
    析質譜儀分析法」之目前最精確之檢測方式確認後，仍呈陰
    性反應，是尚難僅由被告自白即認定被告觸犯施用第二級毒
    品海洛因之犯行，而依據卷內所有物證（員警於93年5月18
    下午日下午11時許在宜蘭縣宜蘭市○○路66巷5弄7號5樓樓
    梯間當場扣得其所持有之第二級毒品安非他命1 包毛重0.3
    公克），及被告之供述僅得認定被告持有第二級毒品安非他
    命之事實。從而被告自白第一、二級毒品同時吸食，係推卸
    持有第二級毒品之責，自不足採信。又被告前因施用毒品案
    件，經臺灣桃園地方法院以89年度毒聲字第256號裁定令入
    戒治處所施以強制戒治一年，於89年1月14日強制戒治期滿
    ，並由臺灣桃園地方法院檢察署以90年度戒偵字第890號為
    不起訴處分確定，有上開不起訴處分書、法務部全國檢察官
    線上查詢刑案人犯在監所最新資料報表及臺灣高等法院被告
    全國前案紀錄表各一份在卷足考。本件被告於五年內再吸食
    第一級毒品及持有第二級毒品之事證已臻明確，被告犯行洵
    堪認定，應予依法論科。
二、核被告甲○○之所為，係犯毒品危害防制條例第10條第1 項
    之施用第一級毒品罪、第11條第2項之持有第二級毒品罪。
    公訴意指所指被告吸食第二級毒品部分，僅序單純持有如上
    述，惟起訴事實係屬尚有未合，起訴法條應予變更，並此敘
    明。又被告施用第一級毒品前持有海洛因之行為，為其施用
    之高度行為所吸收，不另論罪。其先後多次施用毒品海洛因
    之犯行，時間緊接，犯罪構成要件相同，顯係出於概括之犯
    意反覆為之，為連續犯，依法應以一罪論，並加重其刑。另
    移送併案被告另連續吸食第一級毒品部分雖未據檢察官起訴
    ，惟該部分事實與前開起訴部分有連續犯之裁判上一罪關係
    ，為起訴效力所及，本院自應一併審究，附此說明。被告所
    犯前開二罪，犯意各別，行為互殊，應分論併罰。查被告前
    麻醉藥品管理條例案件，已於92年5月27日縮刑期滿執行完
    畢，有卷附臺灣高等法院被告全國前案紀錄表可按，其於五
    年之內再犯
    本件法定本刑為有期徒刑以上之罪，為累犯，應依法加重其
    刑，並就施用第一級毒品海洛因部分遞加重其刑。審酌被告
    經過多次矯治程序均無法戒除毒癮，顯見確難憑己身意志戒
    除毒害，本有對之處以較長刑期俾求隔離戒毒之必要；惟念
    其坦承犯行，態度尚佳，及其犯罪動機、目的、手段、素行
    及造成社會整體潛在侵害程度等一切情狀，分別量處如主文
    所示之刑，並就持有第二級毒品安非他命部分諭知易科罰金
    之折算標準。
三、扣案之第二級毒品安非他命1小包（毛重0.3公克），係被告
    持有之第二級毒品，此據被告供承在卷屬實，另扣案無法析
    離之海洛因殘渣袋1 個，均屬查獲之毒品，應均依毒品危害
    防制條例第18條第1項前段規定不問屬於犯人與否，諭知沒
    收銷燬之。至扣案之注射針筒1支、吸食器1組及吸管1支等
    ，則為被告所有供其施用第一級毒品海洛因所用之物，惟無
    證據證明該等物品本身性質上係「專」供為施用毒品之器具
    ，爰依刑法第38條第1項第2款宣告沒收。
據上論斷，應依刑事訴訟法第299條第1項前段第三百條，毒品危
害防制條例第10條第1項、第11條第2項、第18條第1項，刑法第
11 條前段、第56條、第47條、第38條第1項第2款、第41條第1項
前段，罰金罰鍰提高標準條例第2條，判決如主文。
本案經檢察官吳慧蘭到庭執行職務
中　　華　　民　　國　　94　　年　　5 　　月　　31　　日
                       刑事第二庭法  官  林明山
                                 法  官  謝佩玲
                                 法  官  李毓華
以上正本證明與原本無異。
如不服本判決，應於判決送達後10日內，向本院提出上訴狀。（
需附繕本）
                                 書記官　陳蒼仁
中　　華　　民　　國　　94　　年　　5　　月　　  31　　日
附錄法條：
毒品危害防制條例第10條
施用第一級毒品者，處 6 月以上 5 年以下有期徒刑。
施用第二級毒品者，處 3 年以下有期徒刑。
